.. _meeting-0630:

===============================
Sphinxサイト ミーティング 6/30
===============================
:日時: 2000/06/30 10:00 - 12:00
:参加者:
  shimizukawa, tk0miya, usaturn, r_rudi


進捗状況について
=================
まず進捗状況の共有を行いました。
前回ミーティング :ref:`meeting-0513` からの進捗確認。

* サイト概要: 未着手
* Sphinの紹介: 大まかに完了。 *肉付けと見直しが必要*
* インストールページ: **完了**

.. 公式ドキュメント翻訳については省略

検討課題
---------
1. Sphinxの紹介で、以下の絵のような、Sphinxの全体像を
   表すイメージ図が必要

  .. figure:: sphinx-flow.png
     :width: 400

     入力から出力までの全体像、名称

2. sphinx-doc.org_ の紹介とリンクを追加しよう

3. `進捗状況について`_ で確認したような進捗を自動的に
   確認する方法

議事録に補足があればbitbucketの
`ここ <https://bitbucket.org/user/path>`_ でコメントを
付けてください。

.. _sphinx-doc.org: http://sphinx-doc.org/


